# 请教陈版，关于客户关系减值问题

提问人：小乐安 1314 时间：2023-06-19 22:10:27
请教陈版，我们审计一个客户A，A在 2018 年同控并购了一个境外公司B，B公司账面有比较大额的商誉、品牌和客户关系，均为A的股东C收购B时产生的，因为A并购B后，B公司连年亏损，商誉和品牌和客户关系存在减值迹象，需要对其进行减值测试，但是品牌和客户关系均难以单独产生现金流，那么品牌和客户关系还需要单独进行减值测试吗，还是可以和商誉一起在资产组中进行减值测试

回答人：chenyiwei
品牌和客户关系难以独立产生现金流入，也难以取得单独的交易价格，故可以不单独进行减值测试，而是并入商誉所属资产组一并进行减值测试。